# 请教陈版，事务所成员持有股票

提问人：wangjingquan 时间：2020-05-27 07:14:00
请教陈版，在IESBA code中，一个人即便不是某审计项目组成员，比如只是一个Junior级别的其他项目组的成员，也不能持有该审计项目组的股票？且需要处置掉as soon as possible?这是什么道理？谢谢您

回答人：chenyiwei
按照独立性的原理，职业道德守则本身并不禁止非合伙人持有本人不参与审计的本所其他客户的股票。实务中很多事务所采用比职业道德守则的一般要求更为严格的标准，例如禁止员工持有本所审计的所有客户的股票，在很多情况下是便于工作调派和进一步压缩事务所风险的考虑。